Inventaris van het archief van het Ministerie van Justitie, (1800) 1813-1876 (1951)
Nationaal Archief, Den Haag
- MINISTER VAN JUSTITIE, 1823 DECEMBER 1-1876 AUGUSTUS 31, 3
  - Dossiers of bundels, 3.5
    - Rechtspraak, 3.5.22
      - Vonnissen (tenuitvoerlegging), 3.5.22.14
        - Bedenkingen tegen het verlenen van 'fiat executie' inzake militaire vonnissen [port.nr. 107]., 1834-1856; 5138; 1 omslag
        - 'Fiat executie.' Uitvoering van vonnissen, gewezen tegen zeelieden en militairen [port.nr. 45]., 1836-1875; 5139; 1 omslag
        - Aanwijzing van de plaats te Utrecht voor terechtstellingen en strafoefeningen van gevangenen [port.nr. 35]., 1839; 5140; 1 omslag
        - Terechtstelling enz. hier te lande van 22 Maleiers wegens hun overval op de Nederlandse bemanning van het schip Twente en verwoesting van het schip ter hoogte van Madeira [port.nr. 115]., 1856-1861; 5141; 1 pak
        - Het geven van bestemming aan in beslag genomen en op de griffies gedeponeerde goederen [port.nr. 38]., 1822-1876; 5142; 1 pak
        - Het geven van bestemming aan honden, in beslag genomen ingevolge overtredingen van de Wet op de hondsdolheid [port.nr. 125]., 1876; 5143; 1 omslag
        - Sekwestratie van boedels van bij verstek veroordeelden [port.nr. 12]., 1826-1839; 5144; 1 pak
      - Vonnissen (verzet), 3.5.22.15
        - Hoger beroep bij de Hoge Raad van vonnissen, gewezen door het Hooggerechtshof in West-Indië [port.nr. 65]., 1848-1861; 5145; 1 pak
        - Actie van A. Haverkamp, te Gouda, over 'het verkrachte testament' van zijn echtgenote de wed. Arie Bon geb. M. Roskam [port.nr. 132]., 1864-1876; 5146; 1 pak
        - Verzet tegen de veroordeling van dr. F.S. Elders te Haarlem, beschuldigd van afgifte van een valse verklaring omtrent de krankzinnigheid van mr. S.G. Wiersma op den huize Voorhout te Heemstede [port.nr. 132]., 1870; 5147; 1 pak
        - Actie van jhr. Mozes Salvador, lid der Ridderschap van Noord-Holland, tweede-luitenant der cavalerie op non-activiteit enz., tegen een vonnis van het Hoog Militair Gerechtshof te Utrecht [port.nr. 87]., 1850-1855; 5148; 1 pak
        - Actie van jhr. mr. Salvador, lid der Provinciale Staten van Noord-Holland en van de gemeenteraad van Haarlem, en S. Fongers, zaakwaarnemer aldaar, tegen hun eerloosverklaring enz. [port.nr. 113]., 1856-1864; 5149; 1 omslag
        - Klachten van R. Vos, aannemer te Utrecht, over een vonnis en de rechters van de rechtbank te Utrecht [port.nr. 113]., 1848-1876; 5150; 1 omslag
          Hierbij ook klachten van J.B. Vos, arbeider te Roozendaal, over hem aangedaan onrecht, 1856-1870.
      - Veroordeelden, 3.5.22.16
        - Toezicht van de hoge politie op veroordeelden [port.nr. 19]., 1817-1830; 5151; 1 pak
        - Veroordeelde militairen [port.nr. 30]., 1821-1870; 5152-5153; 2 pakken
          - 1821-1843, 5152
          - 1844-1870, 5153
      - Gratie, rehabilitatie, abolitie, generaal pardon, 3.5.22.17
        - Verlenen van gratie aan veroordeelden door de koning [port.nr. 107]., 1826-1834; 5154; 1 pak
          Zie ook het rapport van de eerste president van het Hooggerechtshof d.d. 3 september 1815, dat op 11 september 1818 (nr. 305) in het archief van de minister van Justitie is gedeponeerd (Inv.nr. 8).
        - Gratie voor jeugdige veroordeelden [port.nr. 93]., 1850-1870; 5155; 1 pak
        - Gratie voor door de schuttersraden veroordeelde schutters [port.nr. 117]., 1847-1864; 5156; 1 pak
        - Ontslag, gratie enz. van veroordeelde Oost-Indische militairen [port.nr. 116]., 1857-1869; 5157; 1 pak
        - Gratie voor de officieren bij het corps ingenieurs, gevangen genomen wegens onregelmatigheden bij de bouw der vesting Yperen [port.nr. 16]., 1826-1829; 5158; 1 pak
          Deze stukken betreffen W. Lobry, C.J. van Asperen, J.W. Themmen, P. Hennequin en J.D. Pasteur.
        - Gratie voor mr. C.A.W.Ph. van Baerle, gewezen advocaat te Breda, veroordeeld wegens belediging enz. [port.nr. 118]., 1857-1872; 5159; 1 omslag
        - Gratie voor Johanna Brouwers, huisvrouw van A. van den Bosch, en Jan Mooi [port.nr. 132]., 1867-1868; 5160; 1 omslag
        - Gratie voor H.J. Weddinge te Amsterdam [port.nr. 91]., 1851-1856; 5161; 1 pak
        - Rehabilitatie van veroordeelden [port.nr. 46]., 1819-1872; 5162-5165; 4 pakken
          - 1819-1830, 5162
          - 1831-1836, 5163
          - 1837-1850, 5164
          - 1851-1872, 5165
        - Rehabilitatie van militairen [port.nr. 102]., 1831-1842; 5166; 1 omslag
        - 'Infamie.' Opheffing van de gevolgen van een onterend vonnis [port.nr. 9]., 1836-1854, 1870; 5167; 1 pak
        - Rehabilitatie van M.C. Kock, gewezen onderwijzer en ontslagen gevangene uit Antwerpen, en teruggave zijner kinderen [port.nr. 87]., 1830-1858; 5168; 1 pak
        - 'Abolitie en ontheffing van infamie.' [port.nr. 102]., 1815-1843, 1868; 5169; 1 pak
        - 'Abolitie van militairen.' [port.nr. 102]., 1816-1844; 5170; 1 pak
        - 'Generaal pardon' voor militairen enz., veroordeeld wegens desertie [port.nr. 70]., 1840-1847; 5171; 1 omslag
    - Uitlevering, 3.5.23
      Zie ook inv.nrs. 5485-5525.
      - Uitlevering van misdadigers [port.nr. 14]., 1816-1860; 5172-5175; 4 pakken
        - Correspondentie met Engeland, 1817 - 1855, 5172
        - Correspondentie met Frankrijk, 1816 - 1825, 5173
        - Correspondentie met Pruisen, 1818 - 1828, 5174
        - Correspondentie met Pruisen, 1835-1863, Baden, 1824, Hannover, 1823-1824, Denemarken, 1824, Oostenrijk, 1824 en Rusland, 1837, 5175
      - Uitwisseling van veroordeelden tussen Nederland en België [port.nr. 108]., 1832; 5176; 1 omslag
      - Diefstal van effecten enz. bij de wed. Challa te Amsterdam, uitlevering der dieven en teruggave der effecten uit Engeland [port.nr. 91]., 1851; 5177; 1 omslag
      - Diefstal van effecten en sieraden ten nadele van jonkvrouwe van Westreene te Utrecht en het terugbekomen daarvan uit Amerika [port.nr. 135]., 1872; 5178; 1 omslag
      - Arrestatie en uitlevering van de Franse uitgewekenen A.M.J. Guyet en Charlois le Maire, 1818-1819, en van L.M. Foutau [port.nr. 114]., 1829-1830; 5179; 2 omslagen
      - Uitlevering van Arthur Orosmani, matroos aan boord van het Franse vaartuig 'La Johanna', liggende aan de Willemsuis onder Amsterdam, gevangen genomen wegens doodslag van zijn medematroos Mathurin Froc [port.nr. 130]., 1866-1867; 5180; 1 omslag
    - Vreemdelingen, 3.5.24
      Zie ook: openbare orde, veiligheid en zekerheid.
      - Toelating en uitzetting van vreemdelingen (Vreemdelingenwet) [port.nr. 137]., 1849-1876; 5181-5191; 11 pakken
        - 1849-1851, 5181
        - 1852, 5182
        - 1853 - 1854 juni, 5183
        - 1854 juli - 1855, 5184
        - 1856-1857, 5185
        - 1858-1861, 5186
        - 1862-1865, 5187
        - 1866 - 1869 apr., 5188
        - 1869 mei - 1871, 5189
        - 1872-1874, 5190
        - 1875 - 1876 aug., 5191
          Hierbij twee omslagen betreffende:
          Onregelmatige aanvragen tot aanhouding van verdachte vreemdelingen. 1863-1873.
          Onregelmatige uitlevering van vreemdelingen (W.J. Laub). 1869-1870.
      - Behandeling der verzoeken van vreemdelingen om vestiging hier te lande, te brengen bij het Departement van Binnenlandse Zaken [port.nr. 108]., 1834; 5192; 1 omslag
      - Weren van vreemde smokkelaars [port.nr. 91]., 1846-1876; 5193; 1 pak
      - Weren van zigeuners [port.nr. 131]., 1868-1873; 5194; 1 pak
      - Weren van Deense landlopers [port.nr. 119]., 1838; 5195; 1 omslag
      - Onderhoud en terugzending van vreemde, brodeloze zeelieden [port.nr. 111]., 1853-1867; 5196; 1 omslag
      - Inlichtingen van en aan Pruisen omtrent reizende vreemde handwerkslieden en voorstellen tot wering [port.nr. 73]., 1834-1843; 5197; 1 omslag
      - Maatregelen tegen brutaliteiten van Engelse reizigers [port.nr. 108]., 1834-1836; 5198; 1 omslag
      - Verblijf en uitwijzing van de door België uitgewezen J.J. Fourdrin [port.nr. 115]., 1855-1856; 5199; 1 omslag
      - Uitzending van de in Frankrijk veroordeelde Charles Guy, zich noemende Comte d'Hombres [port.nr. 129]., 1861-1862; 5200; 1 omslag
      - Weren van gevluchte Parijse opstandelingen [port.nr. 133]., 1871; 5201; 1 pak
      - Toelating van de uit België uitgeweken C. Philipse, zijn gedrag en opzending naar Ommerschans [port.nr. 73]., 1839-1844; 5202; 1 omslag
    - Wetgeving, 3.5.25
      Zie inventaris 2.09.47. Wettendossiers 1830-1945.
      - Rechterlijke organisatie, 3.5.25.01
        - Totstandkoming van de wet betreffende de rechterlijke organisatie., 1826-1828; 5203-5205; 3 pakken
          - Correspondentie en ontwerpen, 1826 dec. 9 - 1828 mrt. 28, 5203
          - Rapporten van de gouverneurs omtrent de indeling hunner provinciën, 1827, 5204-5205
            Deze rapporten zijn 4 augustus 1827 (nr. 11) aan de koning gezonden, behandeld bij K.B. d.d. 16 november 1827, nr. 123 en op 28 december van de Staatssecretarie bij het Departement terug ontvangen.
            - Noord-Brabant, Zuid-Brabant, Limburg, Gelderland, Luik, Oost- en West-Vlaanderen, 5204
            - Henegouwen, Holland, Zeeland, Namen, Antwerpen, Utrecht, Friesland, Overijssel, Groningen, Drenthe en Luxemburg, 5205
        - Verschillende herzieningen en wijzigingen der Wet op de rechterlijke organisatie: ontwerpen, staten van verdeling der arrondissementen en kantons enz., 1833 - 1835, 1843, 1850 - 1853, 1859 - 1860; 5205A-5205D; 4 pakken
          - 1833-1835, 5205A
          - 1843, 5205B
          - 1850-1853, 5205C
          - 1859-1860, 5205D
        - Gedrukte Kamerstukken, houdende wetsontwerpen, processen-verbaal van de beraadslagingen in de afdelingen, antwoorden, discussies, staten van verdeling der arrondissementen en kantons enz., 1827-1853; 5206-5207A; 2 pakken
          - 1827, 5206
          - 1828-1835, 5207
          - 1835, 1843, 1850 - 1853, 5207A
        - Classificatie der rechtbanken en kantongerechten [port.nr. 1006]., 1829-1830; 5208; 1 pak
        - 'Kantonsverdelingen.' Rechterlijke indeling van bij Nederland ingelijfde districten en gemeenten in Luxemburg, Zuid-Brabant enz [port.nr. 104]., 1815; 5209; 1 pak
        - Rechterlijke indeling van Luxemburg [port.nr. 27]., 1823-1825; 5210; 1 pak
        - Rechterlijke indeling van Limburg; opheffing van de exceptionele rechtstoestand in Limburg en organisatie van rechterlijke collegiën in Holland en Limburg [port.nr. 27]., 1840-1842; 5211-5211A; 2 pakken
          - 1840-1841, 5211
          - 1841-1842, 5211A
      - Burgerlijk Wetboek, 3.5.25.02
        - Totstandkoming en herziening van het Burgerlijk Wetboek [port.nr. 24]., 1817-1834; 5212-5216; 5 pakken
          - 1817-1824, 5212
          - 1826-1829, 5213
            Hierbij ook stukken betr. Oost- en West-Indië.
          - 1831-1832, 5214
          - 1833-1834, 5215
          - Gedrukte stukken, 1821 - 1823, 5216
        - Wijziging van het Burgerlijk Wetboek inzake scheiding van nalatenschappen [port.nr. 22]., 1841-1844; 5217; 1 pak
      - Wetboek van koophandel, 3.5.25.03
        - Totstandkoming en herziening van het Wetboek van koophandel [port.nr. 21]., 1818-1821, 1825 - 1826, 1833 - 1837; 5218-5218B; 3 pakken
          - 1818 - 1821, 1825 - 1826, 5218
          - 1833-1837, 5218A
          - Gedrukte Kamerstukken, 1834 - 1836, 5218B
      - Grondwet, 3.5.25.04
        - Gedrukte Kamerstukken betreffende wetsontwerpen tot grondwetsherziening., 1839-1848; 5218C-5218E; 3 pakken
          zie ook: van Lijnden van Hoevelaken aanw. 1946.
          - 1839-1840, 5218C
          - 1839-1846, 5218D
          - 1848, 5218E
      - Hypotheekwet, 3.5.25.05
        - Totstandkoming van de bepalingen inzake het hypothecair stelsel [port.nr. 55]., 1815-1856; 5219-5220; 2 pakken
          - 1815-1830, 5219
          - 1835-1856, 5220
      - Jacht en visserij, 3.5.25.06
        - Totstandkoming der wet, regelende de jacht en visserij., 1853-1857; 5221-5222; 2 pakken
          Overgenomen van het Departement van Landbouw, Handel en Nijverheid.
          - Officiële briefwisseling, nota`s enz, 1853 - 1857, 5221
          - Gedrukte stukken, 1857, 5222
      - Militaire wetboeken, 3.5.25.07
        - Herziening van de militaire wetboeken., 1815-1849, 1866; 5223-5223C; 1 pak, 3 delen
          Een groot deel van deze stukken is gebonden, zodat deze niet tussen de correspondentie kon worden geborgen.
          - Correspondentie, 1815 - 1849, 1866, 1 pak, 5223
          - Allerlei rapporten, ontwerpen enz., behorende bij Exh. 18 nov. 1871 nr. 12, vermeld op de daarbij voorkomende staat nr. A 1-C 3, 1 deel, 5223A
          - Rapporten van officieren enz. van de Landmacht, gemerkt C. 4, 1 deel, 5223B
            C. 5, rapporten van de officieren van de Zeemacht, ontbreekt.
          - Ontwerp van een 'wet op de samenstelling en regtsmagt der regterlijke collegiën over het krijgsvolk te Lande'. (Afschrift.), 1844, 1 deel, 5223C
            Hierop aangetekend: 'de minuut, toebehorende aan het departement, schijnt in het ongerede te zijn geraakt.'.
      - Notariaat, 3.5.25.08
        - Invoering, wijzigingen enz. van de Wet op het notariaat en haar toepassing [port.nr. 146]., 1827-1851; 5224-5228; 5 pakken
          - 1827-1830, 5224
          - 1832 - 1839 nov., 5225
          - 1839 dec. - 1842 apr., 5226
          - 1842 mei - aug., 5227
          - 1842 - 1851 dec., 5228
      - Wetboek van burgerlijke rechtsvordering, 3.5.25.09
        - Herziening van het Wetboek van burgerlijke rechtsvordering., 1836-1843, 1866; 5228A-5228D; 4 pakken
          - 1836-1837, 5228A
          - 1842-1843, 5228B
          - Gedrukte Kamerstukken, 1836 - 1837, 5228C
          - Gedrukte Kamerstukken, 1866, 5228D
      - Wetboek van strafvordering, 3.5.25.10
        - Rapporten over de ontwerpen van het Wetboek van strafvordering., 1826-1829, 1835; 5229; 1 pak
      - Wetboek van strafrecht, 3.5.25.11
        - Herziening van het Wetboek van strafrecht., 1819-1830; 5230; 1 pak
      - Transitoire wet, 3.5.25.12
        - Totstandkoming en wijzigingen der Transitoire wet (wet d.d. 16 mei 1829, Staatsblad nr. 29) [port.nr. 56]., 1828-1837; 5231-5232; 2 pakken
          - Correspondentie enz. van de minister, 1828 - 1837, 5231
          - Gedrukte stukken, 1828 - 1829, 5232
      - Zegelwet, 3.5.25.13
        - Zegelwet en hare toepassing [port.nr. 83]., 1844-1850; 5233; 1 pak
      - Zondagswet, 3.5.25.14
        - Zondagswet en hare toepassing [port.nr. 26]., 1837-1838, 1855 - 1870; 5234; 1 pak
      - Algemene maatregelen in verband met de nieuwe wetgeving, 3.5.25.15
        - 'Aanvragen om autorisatie' tot vinding der kosten, gemaakt door de Commissie tot Herziening der Nederlandse Wetgeving [port.nr. 141]., 1833-1837; 5235; 1 omslag
        - Maatregelen in verband met de nieuwe wetgeving [port.nr. 141]., 1838-1856, 1870; 5236-5240; 5 pakken
          - 1838, 5236
          - 1839 - 1840 mrt., 5237
          - 1840 apr. - 1842, 5238
          - 1843-1845, 5239
          - 1846 - 1856, 1870, 5240
      - Wetgeving in de koloniën, 3.5.25.16
        - Rechterlijke en administratieve wetgeving in de koloniën en het beleid der justitie aldaar [port.nr. 65]., 1823-1876; 5241-5245; 5 pakken
          - 1823-1839, 5241
          - 1840-1846, 5242
          - 1847-1856, 5243
          - 1857-1869, 5244
          - 1870-1876, 5245
  - Varia, 3.6
    - Koninklijke en andere besluiten, verzameld aan het Departement van Justitie. (Afschriften en gedrukte stukken.)., 1800-1830; 5246-5249; 4 pakken
      - 1800-1812, 5246
      - 1813-1816, 5247
      - 1817-1820, 5248
      - 1822-1830, 5249
    - Koninklijke Besluiten, reglementen en algemene besluiten, reglementen en algemene voorschriften, genummerd 1-179. Met lijst. (Afschriften en gedrukte stukken.) [port.nr. 66]., 1807-1840; 5250-5251; 2 pakken
      - Nr. 1-99, 1807 - 1824, 5250
      - Nr. 100-179, 1823 - 1840, 5251
    - Alfabetisch gerangschikte aantekeningen, uittreksels, afschriften en gedrukte stukken betreffende onderwerpen van verschillenden aard., (ca. 1811 - ca. 1850.); 5252-5256; 5 pakken
      - A-B, 5252
      - C-G, 5253
      - H-O, 5254
      - P-S, 5255
      - T-Z, 5256
    - Koninklijke Besluiten, rapporten, adviezen, circulaires, voornamelijk betreffende personeelsaangelegenheden., 1831-1849; 5256A; 1 pak
    - Aantekeningen, afschriften, gedrukte besluiten enz. betreffende comptabiliteit., 1819-1843; 5257; 1 pak
    - Circulaires, uitgegeven in verband met de nieuwe wetgeving. (Minuten.) [port.nr. 144]., 1838-1876; 5258; 1 pak
      Zie ook nr. 5236-5240.
    - Circulaires, uitgegaan in verband met de nieuwe wetgeving. (Afschriften en gedrukte stukken.) [port.nr. 34]., 1838-1876; 5259-5261; 3 pakken
      - 1838-1851, 5259
      - 1852-1864, 5260
      - 1865-1876, 5261
    - Circulaires, besluiten, wetten en aanschrijvingen. (Gedrukt, vele in meer dan één exemplaar.) [port.nr. 112]., 1816-1860; 5262-5264; 3 pakken
      - 1816-1839, 5262
      - 1840-1849, 5263
      - 1851-1860, 5264
    - Circulaires, ontvangen van de procureur-generaal bij het Hooggerechtshof., 1815-1862; 5265-5267; 3 pakken
      - 1815-1823, 5265
      - 1824-1827, 5266
      - 1828-1862, 5267
    - Alfabetische klapper op de circulaires van de procureur-generaal bij het Hooggerechtshof., 1813-1834; 5268; 1 deel
    - Alfabetische klapper op de dossiers, hier voren genoemd., 5269; 1 deel
    - 'Lijst van stukken betreffende de nieuwe wetgeving en circulaires, dienaangaande' verzonden., 1838-1876; 5270; 1 deel
    - Alfabetisch 'register van zaken, waarvan in dossiers en in het archief onderscheidene stukken voorhanden zijn' over 1816-1828., 5271; 1 deel
      De dossiernummers, waarnaar in dit registers verwezen wordt, zijn òf vervallen òf gewijzigd.
    - Alfabetische klapper op verschillende onderwerpen, met aanwijzing der daarop betrekking hebbende besluiten over 1817-1852., 5272A; 1 pak
      het deel is in 1938 overgenomen.
    - Klapper op dossiers die weer in de chronologische reeks zijn ingevoerd., 5272B; 1 deel
    - Lijsten van de concessies tot het aanleggen van diligencediensten, aan het Departement van Justitie medegedeeld door de Afdeling Nijverheid van het Departement van Binnenlandse Zaken., 1865-1880; 5274; 1 omslag
- RAAD VAN ADMINISTRATIE OVER DE BURGERLIJKE EN MILITAIRE GEVANGENHUIZEN, 4
  Ten einde meer eenparigheid in de behandeling van de zaken betreffende de gevangenissen te brengen en tevens vermindering in de kosten van verpleging te verkrijgen werd bij Koninklijk Besluit d.d. 12 december 1820, nr. 97 een commissie benoemd om een onderzoek in te stellen naar de toestand van de tucht- en gevangenhuizen, zowel militair als civiel, die zich in het bijzonder zou bezighouden met na te gaan de mogelijkheid en doelmatigheid van de invoering 'eener regie of van een eigen beheer' voor al die gestichten.
  Deze commissie, bestaande uit baron J. Fagel, president, baron C.L.G.J. van Keverberg van Kessel, J. de Snellinck, mr. P.J. de Bije en mr. A.P. de Moor, leden, bracht 29 juni 1821 (nr. 1) een zeer uitvoerig rapport uit aan de koning, waarop de minister van Justitie 9 oktober 1821 (nr. 168) een memorie indiende, hetgeen ten gevolge had, dat bij Koninklijk Besluit d.d. 26 oktober 1821, nr. 38 die commissie werd ontbonden en een raad van administratie over de burgerlijke en militaire gevangenhuizen aan het Departement van Justitie werd toegevoegd, onder de opperdirectie van de minister, ten einde de verdere inrichtingen, welke ten dezen nuttig worden geoordeeld voor te bereiden en in werking te brengen. Tot leden van de raad werden aangesteld mr. P.J. de Bije, N. Olivier, F. de Macar, I.L.M. Gobart en A. Muller en tot secretaris mr. D.F. Gevers.
  Op 5 november 1821 hield deze raad zijn eerste zitting, waarin o.a. aan de heren De Bije en Olivier werd opgedragen een instructie te ontwerpen, die bij Koninklijk Besluit d.d. 28 april 1822, nr. 136 werd vastgesteld. Daarbij werd de raad o.a. opgedragen om binnen de kortst mogelijke tijd de dienst van de gevangenissen te regelen overeenkomstig de Koninklijke Besluiten d.d. 26 oktober 1821, nr. 38 en 4 november 1821, nr. 16, ten einde het daarbij aangenomen nieuwe stelsel successievelijk voor te bereiden en daarover de nodige voorstellen te doen en toezicht te houden over al hetgeen de dienst van de gevangenissen betreft. Verder had de raad zich nauwkeurig op de hoogte te stellen van alles, wat op de dienst van de gevangenissen betrekking had, toe te zien op de naleving van de desbetreffende voorschriften en verordeningen en zoveel mogelijk voorstellen te doen tot verbetering en vereenvoudiging van die dienst. De minister kon de leden committeren tot het doen van de daarvoor nodige inspecties in loco enz.
  De secretaris werd belast met het houden van de notulen, voeren van de correspondentie, bewaren van de archieven enz.
  Bij de algemene reorganisatie van de Departementen van Algemeen Bestuur in 1823 werd, daar vereniging van het oppertoezicht en bestuur over de instellingen ten behoeve van de armen en van de gevangenen, voor die instellingen wederkerig nuttig en voordelig zijn kon, het beheer van de gevangenissen met dat van het armwezen onder een administrateur bij Binnenlandse Zaken gebracht en de Raad van Administratie van de gevangenissen bij het Departement van Justitie met ingang van 15 oktober 1823 (Koninklijk Besluit 17 september 1823, nr. 12) opgeheven.
  Omtrent de archieven van die commissie en van de raad blijkt het volgende. Het eerste besluit van de raad (5 november 1821 nr. 1b) hield in, 'dat ten dienste van de raad behoren te worden verzameld alle respectieve stukken betrekkelijk het nieuwe werk der gevangenhuizen, 't welk het onderwerp zijner deliberaties uitmaken moet. Dat tot deze verzameling in de eerste plaats zullen moeten behoren alle stukken, notulen en papieren van de commissie, benoemd bij Zr. Mts. besluit van 12 december 1820, nr. 97, waarvan de overgave aan de minister van Justitie bij art. 15 van het K.B. d.d. 26 oktober l.l., nr. 38 is gelast en in de tweede plaats alle stukken tot 's raads werkzaamheden betrekkelijk, bij het Ministerie van Justitie voorhanden en tot genoemd einde uit dat archief gelicht. En is de secretaris verzocht en geautoriseerd om van genoemde stukken, mitsgaders van de zodanigen, welke in het vervolg nog daarbij zullen behoren, te formeren een bijzonder archief, van dat van het Ministerie van Justitie geheel onderscheiden en afgezonderd.'